臺灣臺北地方法院刑事判決
111年度審易字第646號
公  訴  人  臺灣臺北地方檢察署檢察官
被      告  陳顥元




上列被告因妨害自由案件，經檢察官提起公訴（111年度偵字第4
705號），被告於準備程序中就被訴之事實為有罪之陳述，檢察
官聲請改依協商程序而為判決，本院判決如下：
    主      文
陳顥元犯恐嚇危害安全罪，處拘役拾日，如易科罰金，以新臺幣
壹仟元折算壹日。緩刑貳年，緩刑期間付保護管束，並不得對告
訴人甲○○為不法侵害、聯繫及騷擾行為。
    事實及理由
一、本件犯罪事實、證據及應適用法條，除證據部分補充「被告
    陳顥元於本院審理時之自白」外，餘均引用起訴書之記載（
    如附件）。
二、本件檢察官與被告於審判外達成協商之合意且被告已認罪，
    其合意內容為：被告願受如主文欄所示之刑之處罰。本院審
    酌各情，認上開協商合意並無刑事訴訟法第455條之4第1項
    所列情形之一，檢察官聲請改依協商程序而為判決，本院爰
    不經言詞辯論，於協商合意範圍內為協商判決。
三、依刑事訴訟法第455條之2第1項、第455條之4第2項、第455
    條之8、第454條第2項，刑法第305條、第41條第1項前段、
    第74條第1項第1款、第2項第7款、第8款、第93條第1項第2
    款，判決如主文。
四、本判決除有刑事訴訟法第455條之4第1項第1款、第2款、第4
    款、第6款、第7款所定情形之一，或違反同條第2項規定者
    外，不得上訴。
本案經檢察官林岫璁提起公訴，檢察官吳春麗到庭執行職務。  
中　　華　　民　　國　　111 　年　　4 　　月　　28　　日
　　　　　　　　　刑事第二十一庭法　官　倪霈棻
以上正本證明與原本無異。
本判決除有刑事訴訟法第455條之4第1項第1款、第2款、第4款、
第6款、第7款所定情形之一，或違反同條第2項規定者外，不得
上訴。如有得上訴之情形，應於收受判決後20日內向本院提出上
訴書狀，並應敘述具體理由；其未敘述上訴理由者，應於上訴期
間屆滿後20日內向本院補提理由書（均須按他造當事人之人數附
繕本）「切勿逕送上級法院」。因疫情而遲誤不變期間，得向法
院聲請回復原狀。
　　　　　　　　　　　　　　　　書記官　吳雪華
中　　華　　民　　國　　111 　年　　4 　　月　　28　　日
附件：
臺灣臺北地方檢察署檢察官起訴書
                                     111年度偵字第4705號
　　被　　　告　陳顥元　




上列被告因妨害自由案件，業經偵查終結，認應提起公訴，茲將
犯罪事實及證據並所犯法條分敘如下：
　　　　犯罪事實
一、陳顥元(所涉妨害秘密犯嫌另為不起訴處分)曾為甲○○之親密
    交往對象。陳顥元於民國111年1月5日因故與甲○○發生爭執
    ，竟即基於恐嚇之犯意，藉由與陳顥元交往期間曾拍攝甲○○
    裸露私密影像之情境，使用通訊軟體LINE對甲○○發表如附表
    所示言論，使甲○○心生畏懼，致生危害於安全。嗣甲○○因懼
    怕訴警究辦，始查悉上情。
二、案經甲○○訴由臺北市政府警察局大安分局報告偵辦。
　　　　證據並所犯法條
一、證據清單及待證事實：
編號 證據名稱 待證事實 1 被告陳顥元於警詢、偵查中之供述。 1、被告確實持有告訴人裸露私密影像之事實。 2、被告曾於犯罪事實欄所載時間，利用LINE發表如附表所示言論之事實。 2 告訴人甲○○於警詢之指訴、偵查中之證述。 全部犯罪事實。  3 告訴人提供與被告LINE對話紀錄截圖1份。  
二、核被告所為，係犯刑法第305條之恐嚇罪嫌。被告如附表所
    示發表多次恐嚇言論行為，係於密接之時間下對告訴人所為
    ，法律上難以強行區分為數行為，請論以接續犯之概括1罪
    。
三、依刑事訴訟法第251條第1項提起公訴。
　　此　致
臺灣臺北地方法院
中　　華　　民　　國　 111　　年　　3 　　月　　14　　日
　　　　　　　　　　　　　　　檢　察　官　林岫璁
本件正本證明與原本無異
中　　華　　民　　國　 111　　年　　3 　　月　　28　　日
　　　　　　　　　            書　記　官  鍾承儒
附錄本案所犯法條全文
中華民國刑法第305條
以加害生命、身體、自由、名譽、財產之事恐嚇他人，致生危害
於安全者，處 2 年以下有期徒刑、拘役或 9 千元以下罰金。
附表
編號 時間 恐嚇言論 1 111年1月5日晚上7時4分至7分 不回我電話我就傳照片 上次我說要傳的照片 我一定會傳 我剛剛把你所有的朋友都截圖了 2 111年1月5日晚上7時8分至10分 快點打給我 我現在回去把你車砸了 3 111年1月5日晚上8時20分 我會去印裸照的傳單 把你所有的生活圈的地方 全部貼滿 4 111年1月6日凌晨4時10分至12分 時機到了 我再來傳照片 我再去校准行銷弄死你 這段期間我還會製作好傳單 先把你爸媽家附近貼滿 再來物色有什麼其他地方好貼 5 111年1月6日凌晨6時30分 我會用盡所有的方法 把你的人生毀掉 你的家庭 你的工作 朋友 人生 連帶封殺你所有的後路 照片跟影片我都有很多 個大版面我通通撲滿 6 111年1月6日早上10時41分至42分 你他媽居然想讓我第二次 你完蛋了 我絕對弄死你